【裁判字號】    90,訴,1661
【裁判日期】    901030
【裁判案由】    毒品危害防制條例
【裁判全文】
臺灣板橋地方法院刑事判決                        九十年度訴字第一六六一號
    公  訴  人  臺灣板橋地方法院檢察署檢察官
    被      告  甲○○
右列被告因違反毒品危害防制條例案件，經檢察官提起公訴（九十年度毒偵字第三三
六三號），本院判決如左：
      主      文
甲○○連續施用第二級毒品，處有期徒刑伍月，扣案之安非他命貳包（淨重共零點陸
公克、毛重共壹點壹公克），沒收銷燬之，吸食器壹組、注射針筒貳支，均沒收；又
連續施用第一級毒品，處有期徒刑捌月，扣案之海洛因伍包（淨重共貳點柒公克、包
裝重共壹點伍壹公克）、餘留之海洛因殘渣（量微無法秤重），均沒收銷燬之，塑膠
袋捌個、香煙壹支、斜口分裝勺管參支、稀釋葡萄糖壹包（淨重貳點肆公克），均沒
收。應執行有期徒刑壹年，扣案之安非他命貳包（淨重共零點陸公克、毛重共壹點壹
公克）、海洛因伍包（淨重共貳點柒公克、包裝重共壹點伍壹公克）、餘留之海洛因
殘渣（量微無法秤重），均沒收銷燬之，吸食器壹組、注射針筒貳支、塑膠袋捌個、
香煙壹支、斜口分裝勺管參支、稀釋葡萄糖壹包（淨重貳點肆公克），均沒收。
      事      實
一、甲○○曾於民國八十二年四月二十二日因違反麻醉藥品管理條例案件，經本院判
    處有期徒刑五月確定，於八十二年五月二十五日易科罰金執行完畢（未構成累犯
    ），復於八十九年間，因違反毒品危害防制條例案件，經臺灣板橋地方法院檢察
    署檢察官聲請本院依毒品危害防制條例之規定，以八十九年度毒聲字第一三四九
    號裁定送觀察、勒戒，經勒戒結果，因有繼續施用毒品之傾向，而經本院依聲請
    以八十九年度毒聲字第一八四八號裁定送強制戒治，嗣於九十年四月二十五日經
    臺灣板橋地方法院檢察署檢察官以九十年度戒毒偵字第二九七號處分不起訴在案
    。竟仍不知警惕，明知安非他命經現行之毒品危害防制條例列為第二級毒品（下
    簡稱：安非他命），海洛因為第一級毒品（下簡稱：海洛因），均不得施用、持
    有，仍基於施用安非他命之概括犯意，自九十年六月初某日起至同年八月十四日
    止，在其位於臺北縣三峽鎮○○路一○六巷十八之四號住處，以將安非他命置於
    吸食器內，再以火置其下方燒烤使安非他命產生煙霧加以吸用之方式，連續施用
    安非他命多次。其又另行基於施用海洛因之概括犯意，自九十年六月初某日起至
    同年八月十五日止，在上址住處，先後均以將海洛因摻入香煙內，再以火點燃香
    煙加以吸用之方式，連續施用海洛因多次。嗣經警於九十年八月十五日晚上五時
    分許，在其上址住處查獲，並扣得安非他命二包（淨重共零點六公克、毛重共一
    點一公克）、海洛因五包（淨重共二點七公克、包裝重共一點五一公克）、餘留
    之海洛因殘渣（量微無法秤重，置放在八個塑膠袋內及一支香煙中）暨其所有供
    施用海洛因所用之塑膠袋八個、香煙一支、斜口分裝勺管三支、稀釋葡萄糖一包
    （淨重二點四公克）與其所有供施用安非他命所用之吸食器一組、注射針筒二支
    （用以抽取酒精燒烤安非他命），及與本案無關非甲○○所有之電子磅秤一臺、
    分裝夾鏈袋一百十個，甲○○且經警解送檢察官偵查，檢察官以其有施用安非他
    命及海洛因之犯行，依毒品危害防制條例規定，向本院提出聲請，經本院於九十
    年八月十六日以九十年度毒聲字第三四三八號裁定其令入戒治處所施以強制戒治
    一年，現在臺灣臺北監獄附設戒治所強制戒治中。
三、案經臺北市政府警察局信義分局報請臺灣板橋地方法院檢察署檢察官偵查起訴。
    理        由
一、右揭施用安非他命及海洛因之事實，業據被告甲○○於警訊及偵審中均坦承不諱
    ，而其於前開時地經警查獲時所採集之尿液經送鑑定結果，確呈安非他命陽性反
    應乙節，有臺北市立療養院九十年八月二十日煙毒尿液檢驗報告書一件附卷可稽
    ，復有被告所有之白色粉末二包（淨重共零點六公克、毛重共一點一公克）及其
    所有供施用安非他命所用之吸食器一組、注射針筒二支（用以抽取酒精燒烤安非
    他命）扣案可證；又該扣案之白色粉末二包，經臺北市政府警察局保安大隊第二
    中隊初步檢驗之結果，確呈安非他命成分，此有臺北市政府警察局保安大隊第二
    中隊查獲涉嫌違反毒品危害防制條例毒品初步鑑驗報告單一件附於偵查卷可稽。
    至被告於前開時地經警查獲時所採集之尿液，經送請臺北市立療養院以酵素免疫
    分析法及化學薄層層析法檢驗之結果，固未呈嗎啡之陽性反應，有上述尿液煙毒
    檢驗成績書一件附於偵查卷可參，惟查，被告於本院審理時既自承其自九十年六
    月初某日起至同年八月十五日止，在上址住處，先後共施用海洛因約一、二十次
    ，經警查獲之日，則僅將海洛因摻入香煙內，再以火點燃香煙加以吸用之方式，
    施用海洛因一、二口等語（見本院九十年十月十六日審判筆錄），則被告施用之
    海洛因份量甚微，因此，雖其尿液檢驗報告呈嗎啡陰性反應，仍與被告在前揭時
    地施用一級毒品海洛因之犯行，並無衝突之處，則參以本件復有被告施用之海洛
    因五包（淨重共二點七公克、包裝重共一點五一公克）、餘留之海洛因殘渣（量
    微無法秤重，置放在八個塑膠袋內及一支香煙中）及其所有供施用海洛因所用之
    塑膠袋八個、香煙一支、斜口分裝勺管三支、稀釋葡萄糖一包（淨重二點四公克
    ）可資佐證，該扣案之海洛因五包，經臺北市政府警察局保安大隊第二中隊初步
    檢驗及法務部調查局檢驗之結果，均認係海洛因乙節，並有偵查卷附有臺北市政
    府警察局保安大隊第二中隊查獲涉嫌違反毒品危害防制條例毒品初步鑑驗報告單
    及法務部調查局九十年九月五日（九○）陸（一）字第九○一七五九二三號鑑定
    通知書各一件在卷可按，是被告前開不利於己之自白，仍與事實相符。從而本件
    事證明確，被告施用海洛因及安非他命之犯行，均堪以認定，應依法論科。
二、按安非他命、海洛因分別屬於毒品危害防制條例第二條第二項第二款、同條項第
    一款規定之第二級毒品及第一級毒品。核被告施用安非他命之行為，係犯毒品危
    害防制條例第十條第二項之施用第二級毒品罪；其施用海洛因之行為，則係犯毒
    品危害防制條例第十條第一項之施用第一級毒品罪。被告先後多次施用安非他命
    及施用海洛因之犯行，均時間緊接，犯罪構成要件相同，顯係基於概括犯意反覆
    為之，應均依連續犯規定論以一罪，並各依法加重其刑。又其於施用海洛因與安
    非他命前或後之持有安非他命及持有海洛因犯行，各為高度之施用行為所吸收，
    均不另論罪。被告所犯之施用第一級毒品及施用第二級毒品二罪，犯意各別，行
    為互異，應分論併罰。爰審酌被告曾有施用安非他命之紀錄，仍違反禁令非法施
    用足以導致精神障礙及生命危險之毒品安非他命，暨其前無施用海洛因前科，與
    其犯罪之動機、目的、施用毒品之期間、次數及事後坦承施用安非他命、海洛因
    犯行等一切情狀，分別量處如主文所示之刑，併定其應執行刑，以示懲儆，並冀
    自新。
三、扣案之海洛因五包（淨重共二點七公克、包裝重共一點五一公克）、餘留之海洛
    因殘渣（量微無法秤重，置放在八個塑膠袋內及一支香煙中）及安非他命二包（
    淨重共零點六公克、毛重共一點一公克），分為第一級、第二級毒品，係違禁物
    ，均應依毒品危害防制條例第十八條第一項規定沒收銷燬之。至扣得之塑膠袋八
    個、香煙一支、斜口分裝勺管三支、稀釋葡萄糖一包（淨重二點四公克），係被
    告所有供施用海洛因所用之物；吸食器一組、注射針筒二支（用以抽取酒精燒烤
    安非他命），則為其所有供施用安非他命所用之物，此據被告陳明在卷，爰依刑
    法第三十八條第一項第二款之規定予以宣告沒收。另扣得之電子磅秤一臺、分裝
    夾鏈袋一百十個，被告陳稱並非其所有之物，則參以被告既自承有施用海洛因及
    安非他命之犯行，並供承前述毒品及大部分之物品均係其所有，是其應無再行飾
    詞否認該等物品非其所有之必要，足見該電子磅秤一臺、分裝夾鏈袋一百十個等
    物，應為與本案無關之物，核其性質亦非屬違禁物，本院即不予宣告沒收，附此
    敘明。
據上論斷，應依刑事訴訟法第二百九十九條第一項前段，毒品危害防制條例第十條第
一項、第二項、第十八條第一項前段，刑法第十一條前段、第五十六條、第五十一條
第五款、第三十八條第一項第二款，判決如主文。
本案經檢察官彭聖斐到庭執行職務。
中          華        民      國      九十      年    十    月    三十  日
                                臺灣板橋地方法院刑事第一庭
                                      法  官  邱 靜 琪
右正本證明與原本無異
如不服本判決，應於判決送達後十日內向本院提出上訴狀 (應附繕本) ，上訴於臺灣
高等法院。
                                      書記官  劉 日 賓
中          華        民      國      九十      年    十    月  三十一  日
附錄本案論罪科刑法條全文：
毒品危害防制條例第十條：
施用第一級毒品者，處六月以上五年以下有期徒刑。
施用第二級毒品者，處三年以下有期徒刑。


司法院資訊處製作；財團法人民間司法改革基金會備份。
